臺灣臺北地方法院民事簡易判決
110年度北簡字第20205號
原      告  李正豪

被      告  高富倉
訴訟代理人  趙霖  
上列當事人間因過失傷害案件，原告提起刑事附帶民事訴訟請求
侵權行為損害賠償事件，經本院刑事庭裁定移送前來（110年度
交附民字第22號），本院於民國111年10月5日言詞辯論終結，判
決如下：
　　主　　　文
被告應給付原告新臺幣772,021元，及自民國111年6月16日起至
清償日止，按週年利率百分之5計算之利息。
原告其餘之訴駁回。
訴訟費用由被告負擔五分之二，餘由原告負擔。
本判決第一項得假執行。但被告如以新臺幣772,021元為原告預
供擔保，得免為假執行。
原告其餘假執行之聲請駁回。
　　事實及理由
一、本件原告起訴時，訴之聲明請求被告應給付原告新臺幣（下
    同）1,731,160元（附民卷第8頁）。嗣於民國111年10月5日
    言詞辯論時變更聲明為被告應給付原告1,731,956元（卷第3
    33頁），核屬擴張應受判決事項之聲明，與民事訴訟法第25
    5條第1項但書第3款規定相符。
二、原告起訴主張略以：被告於民國109年1月11日凌晨0時6分許
    ，駕駛車牌號碼000-0000號普通重型機車（下稱A車），沿
    臺北市○○區○○路0段○○○○○○○○○○路0段000○0號前，竟疏未注
    意右後方有原告駕駛車牌號碼000-0000機車（下稱B車）直
    行而來，即貿然向右偏駛變換行車動線，亦未顯示方向燈或
    手勢，致原告見狀閃煞不及，兩車因而發生擦撞，原告人車
    倒地，受有左側股骨幹骨折之傷害。原告因本件交通事故，
    受有醫療費用131,837元、醫療器材費用4,939元、眼鏡損失
    3,200元、機車維修費用27,263元、車輛拖吊費用300元、機
    票費用12,217元、交通費用43,000元、薪資損失450,660元
    、看護費用103,200元之損失，並請求被告賠償精神慰撫金9
    55,340元（卷第333頁），以上合計1,731,956元，爰依侵權
    行為損害賠償之法律關係請求等語，並聲明：被告應給付原
    告1,731,956元及自111年5月5日書狀繕本送達翌日起至清償
    日止，按年息5%計算之利息。
三、被告則以：參酌本件事發情況，本件兩造均有過失，有過失
    相抵法則適用，原告過失比例至少應負50%以上肇事責任。
    對於原告請求醫療費用131,837元、醫材費用4,939元、機票
    費用12,271元、拖吊費用300元、109年1月至同年4月、110
    年3月至同年4月薪資損失77,700元、39日看護費用如每日以
    1,200元計算共46,800元部分均不爭執，但原告請求交通費
    用43,000元未提出單據證明，眼鏡費用3,200元無法確認是
    否為本件事故造成之損失，且原告並非系爭機車所有權人，
    應提出債權讓與證明與相關單據，強制險部分已經理賠84,2
    91元，應予扣除等語，資為抗辯，並聲明：原告之訴駁回。
四、得心證之理由：
(一)原告主張被告於前揭時、地，騎乘A車沿臺北市○○路0段○○○○○
    ○○○○○路0段000○0號前，本應注意車輛行進中欲變換行車動
    線而偏駛時，應讓直行車先行，並注意安全距離，且當時無
    不能注意之情事，竟疏未注意右後方有原告駕駛B車直行而
    來，即貿然向右偏駛變換行車動線，亦未顯示方向燈或手勢
    ，致原告見狀閃煞不及，兩車因而發生擦撞，原告人車倒地
    ，受有左側股骨幹骨折之傷害，業據原告提出臺北醫學大學
    附設醫院診斷證明書等件為證（卷第173-183頁）。而被告
    前揭過失傷害行為，業經臺灣臺北地方檢察署檢察官以109
    年度偵字第26367號提起公訴，本院110年度交易字第37號判
    決被告犯過失傷害罪，處有期徒刑4月，如易科罰金，以1,0
    00元折算1日，並經臺灣高等法院以110年度交上易字第258
    號刑事判決撤銷原判決，判決被告犯過失傷害罪，處有期徒
    刑4月，如易科罰金，以1,000元折算1日而確定，有上開刑
    事簡易判決在卷（卷第13-17頁），並經調閱上開刑事案卷
    查核無訛，堪認原告上開主張為真實。
(二)按因故意或過失不法侵害他人之權利者，負損害賠償責任；
    不法侵害他人之身體或健康者，對於被害人因此喪失或減少
    勞動能力，或增加生活上之需要時，應負損害賠償責任；不
    法侵害他人之身體、健康、名譽、自由、信用、隱私、貞操
    ，或不法侵害其他人格法益而情節重大者，被害人雖非財產
    上之損害，亦得請求賠償相當之金額，民法第184條第1項前
    段、第193條第1項、第195條第1項前段，分別定有明文。又
    按不法侵害他人之人格權，被害人受有非財產上損害，請求
    加害人賠償相當金額之慰撫金時，法院對於慰撫金之量定，
    應斟酌實際加害情形、所造成之影響、被害人痛苦之程度、
    兩造之身分地位、經濟情形及其他各種狀況，以核定相當之
    數額。本件原告因被告過失傷害而受有損害，核諸前揭規定
    ，被告應負賠償責任，茲就原告之各項請求，分述如下：
　1.醫療費用131,837元、醫材費用4,939元、機票費用12,271元
    、拖吊費用300元部分，業據原告提出醫療費用收據、機票
    等件為證，且為被告所不爭執，是原告此部分請求，應認有
    理由。
　2.看護費用：原告主張其自車禍後開刀2次，由親友協助照顧
    共43日，以每日2,400元計算，受有相當於看護費之損害103
    ,200元，被告對於原告第1、2次開刀應分別由看護照顧36日
    、3日共39日之事實不爭執，惟辯稱應以每日1,200元計算看
    護費用等語，審酌臺北醫學大學附設醫院109年4月10日、11
    0年3月5日、5月14日診斷證明書之記載，原告於109年1月11
    日接受左側股骨幹復位內固定手術，於同年月17日出院，於
    110年3月23日接受鋼釘移除手術，於同年3月24日出院，醫
    囑建議於第一次手術後由專人照顧一個月（卷第173-177頁
    ），堪認原告於2次手術住院期間及第1次術後有專人照護1
    個月之必要，合計共39日，而原告未提出支出此部分費用之
    單據，本院認依一般全日看護行情2,000元計算，應屬可採
    ，是原告請求被告給付看護費用於78,000元之額度內，堪認
    可採。
  3.交通費用：原告主張其因受有上開傷害，不良於行，因此往
    返醫院、住家有以計程車代步之必要，而受有交通費用之損
    失共43,000元，雖提出計算表（卷第169-170頁），惟未提
    出費用單據為證，本院斟酌原告所受傷害，有以計程車代步
    之必要，且關於接送費用部分經原告提出單據申請強制汽車
    責任險理賠12,165元，有被告提出之理賠資料可稽（卷第28
    3-285、309頁），堪認於原告請求交通費用於12,165元範圍
    內，屬有理由，超過部分，則屬無據。
  4.眼鏡費用3,200元及機車修繕費27,263元部分，固據原告提
    出電子郵件、收據各一紙為據（卷第89-91、237頁），惟原
    告並非B車所有權人，且未自所有權人處受讓該機車修繕費
    用之債權，而該收據之日期係109年1月13日，在系爭事故發
    生後，原告並未舉證證明眼鏡之損害與本件事故有何關聯即
    有何因果關係存在，是原告此部分關於眼鏡及機車修繕費用
    之請求，尚難採信。
　5.工作損失部分：原告主張因本件事故受傷無法工作，共休養
    8個月20日，以月薪52,000元計算，共受有450,660元之工作
    薪資損失等情，並提出診斷書、員工薪資條、服務證明書、
    110年度外僑綜合所得稅電子結算申報收執聯、請假日期表
    等件為證（卷第87、103-117、173、311-320頁），審酌原
    告因前揭傷勢，經醫囑於109年1月11日接受左側股骨幹復位
    內固定手術，術後休養至109年8月1日，於110年3月23日接
    受鋼釘移除手術，建議術後休息2個月，並因此於109年1月1
    1日至同年7月31日、110年3月22日至同年5月23日請假共計8
    月22日，無法工作，因請假受有薪資損失，並參考原告於10
    9年1月因系爭事故受傷時之每月薪資為42,000元，則原告請
    求8個月22日之工作損失於366,800元範圍內【計算式，42,0
    00×（8＋22/30)＝366,800】，洵屬有據，逾此範圍，礙難准
    許。被告雖辯稱應扣除原告任職之公司已給付之薪資云云，
    惟參酌最高法院68年台上字第42號民事裁判意旨，職業災害
    補償並不解免被告之侵權行為損害賠償責任，被告無從主張
    損益相抵，故被告辯稱應扣除原告任職公司所給付之薪資補
    償云云，不足採信。
　6.精神慰撫金：按非財產上損害之慰撫金數額，究竟若干為適
    當，應斟酌兩造身分、地位及經濟狀況，俾為審判之依據。
    本件被告於上開時地過失不法侵害原告身體、健康，使原告
    精神受有痛苦，原告自得請求被告賠償其所受非財產上之損
    害即精神慰撫金。審酌原告為大學畢業、目前每月薪資約73
    ,000元，於109年時之全年所得為545,878元，名下無財產；
    而被告為高職畢業、現從事外送人員工作，名下有不動產，
    財產價值共24,373,370元，於110年之所得為230,028元等情
    ，有兩造稅務電子閘門財產所得調件明細可參，另斟酌原告
    所受傷勢、精神上痛苦之程度、兩造之身分、地位及經濟狀
    況等一切情狀，認原告請求精神慰撫金以250,000元為適當
    。逾此範圍之請求，尚屬無據。
(三)末按損害之發生或擴大，被害人與有過失者，法院得減輕賠
    償金額或免除之，民法第217條第1項定有明文。又過失相抵
    ，係指損害之發生或擴大，被害人與有過失而言。亦即被害
    人之過失行為與加害人之加害行為共同成立同一損害，或加
    害行為之損害發生後，因被害人之過失行為，致其損害擴大
    ，是必被害人有過失，方有過失相抵原則之適用（最高法院
    86年度台上字第341號判決意旨參照）。被告固抗辯被告亦
    有過失，同有一半肇事責任云云。惟被告並未提出任何證據
    供本院審酌，且依調查報告表、現場圖、現場照片及上開刑
    事判決等證據資料，亦無從認定原告有何未依規定行駛之情
    形，自無過失相抵原則之適用，被告所辯，自非可採。
(四)基上，原告請求被告給付856,312元（計算式：131,837＋4,9
    39＋300＋12,271＋78,000＋12,165＋366,800＋250,000＝856,312
    ），為有理由，扣除原告已依汽車強制險受理賠之金額84,2
    91元，則被告應給付原告772,021元（計算式：856,312－84,
    291＝772,021）。
五、綜上所述，原告依侵權行為損害賠償之法律關係，請求被告
    給付772,021元，及自111年5月5日書狀繕本送達翌日即111
    年6月16日（卷第169、257頁）起至清償日止，按週年利率5
    %計算之利息，為有理由，應予准許。逾此範圍則屬無據，
    應予駁回。
六、本件事證已臻明確，兩造其餘攻擊防禦方法，於本判決結果
    不生影響，爰不一一論述，併此敘明。　　
七、本件原告勝訴部分係適用簡易程序為被告敗訴之判決，依民
    事訴訟法第427條、第389條第1項第3款之規定，應依職權宣
    告假執行；並依同法第392條第2項依職權為被告如預供擔保
    ，得免為假執行之宣告。至原告敗訴部分，其假執行之聲請
    失所附麗，併予駁回。
八、訴訟費用負擔之依據：民事訴訟法第79條。
中　　華　　民　　國　　111 　年　　10　　月　　19　　日
　　　　　　　　　臺灣臺北地方法院臺北簡易庭
　　　　　　　　　　　　　　　法　官　蔡玉雪
以上為正本係照原本作成。
如不服本判決，應於判決送達後20日內向本庭提出上訴狀，並按
他造當事人之人數附繕本；如委任律師提起上訴者，應一併繳納
上訴審裁判費。
中　　華　　民　　國　　111 　年　　10　　月　　19　　日
　　　　　　　　　　　　　　　書記官　陳黎諭